臺灣高等法院民事裁定　　　　　　　　 100年度抗字第1376號
抗　告　人　楊錦銘
　　　　　　沈美雲
　　　　　　盧燕賢
上列抗告人間為聲請停止執行事件，兩造對於中華民國100年8月
18日臺灣士林地方法院100年度聲字第292號所為裁定各自提起抗
告，本院裁定如下：
    主  文
兩造抗告均駁回。
抗告程序費用由兩造各自負擔。
    理  由
一、抗告人（即原法院之聲請人）楊錦銘聲請及抗告意旨略以：
    相對人（即抗告人）沈美雲、盧燕賢向祭祀公業楊開倫買受
    土地，但並未支付價金，而係將價款由安泰商業銀行股份有
    限公司（下稱安泰銀行）營業部開立支票2 紙，面額共計新
    台幣（以下同）287,568,549 元，並置於安泰銀行保管箱內
    ，待土地過戶後方得領取，故沈美雲及盧燕賢於臺灣士林地
    方法院（下稱士林地院）99年度司執字第58103 號執行事件
    （下稱系爭執行事件）提出士林地院99年度促字第10561號
    支付命令為執行名義，確有問題，楊錦銘已向士林地院提起
    100年度訴字第924號第三人異議之訴。原裁定認楊錦銘供擔
    保370,000,000 元後，於前述第三人異議之訴判決確定、和
    解或撤回前得停止執行，供擔保金額應屬過高。因祭祀公業
    楊開倫前管理人楊正直及楊進良前與沈美雲簽訂之買賣契約
    書，經法院判決無效，本次沈美雲及盧燕賢聲請核發支付命
    令，難認其債權為真。系爭執行事件拍賣標的物之公告現值
    為4,423,293元，請求將原裁定命楊錦銘供擔保金額逾
    4,423,293元部分廢棄。
二、抗告人（即原法院之相對人）沈美雲、盧燕賢則以：
    依楊錦銘於第三人異議之訴起訴狀所載，其確認之標的為買
    賣關係，而該買賣關係存在於沈美雲、盧燕賢與祭祀公業楊
    開倫間，非管理人楊正直及楊進良與沈美雲、盧燕賢之間，
    故楊錦銘應以祭祀公業楊開倫與沈美雲、盧燕賢為被告，當
    事人方為適格，但楊錦銘卻以楊正直、楊進良、沈美雲、盧
    燕賢為被告，自為當事人不適格，原審應直接駁回其起訴，
    而非准予供擔保停止訴訟程序。縱認楊錦銘得提起三人異議
    之訴，執行標的物從登記上可知為祭祀公業楊開倫單獨所有
    ，而楊錦銘僅為祭祀公業楊開倫之派下員，只有派下權，並
    非有權利得就執行標的主張權利之人，自無法主張其對登記
    在祭祀公業楊開倫名下之財產有排除強制執行之權利。沈美
    雲另稱：楊錦銘固以原裁定所為停止執行所定擔保金額過高
    為由，提出抗告，然原執行程序已繼續進行，於100年9月6
    日公開拍賣，由長虹建設股份有限公司以2,186,998,888 元
    拍定。自無停止拍賣之可能，楊錦銘於原審提出之聲請及本
    件抗告欠缺權利保護必要，其抗告為無理由。爰請求廢棄原
    裁定，並駁回楊錦銘於原審之聲請等語。
三、按，強制執行程序開始後，除法律另有規定外，不停止執行
    ，強制執行法第18條第1項規定甚明。上開所謂「法律另有
    規定」，指債務人依同條第2項聲請提供擔保為停止執行之
    裁定，及本票之執票人或發票人依非訟事件法第195條各項
    規定聲請提供擔保為停止執行之裁定，惟不問何者，均須在
    強制執行程序終結前為之，始有停止強制執行程序之實益，
    如強制執行程序業已終結，自無再予裁定停止執行之必要（
    最高法院96年度台抗字第621號裁定參照）。所謂強制執行
    程序終結，就拍賣程序而言，如拍賣物係不動產，於執行法
    院發給權利移轉證書予買受人時，拍賣程序即為終結（最高
    法院97年度台抗字第85號裁定參照）。強制執行法第15條所
    定第三人異議之訴，以排除執行標的物之強制執行為目的，
    故同條所謂強制執行程序終結，係指對於執行標的物之強制
    執行程序終結而言。本件抗告人楊錦銘請求停止執行之系爭
    執行事件，業於100年9月6日由長虹建設股份有限公司拍定
    ，且已核發權利移轉證書，僅債權尚未分配等情，業經本院
    向士林地院查明屬實（本院卷第90頁），堪信拍賣程序已經
    終結。拍賣程序既終結，執行程序自無停止之可能，楊錦銘
    再就准予停止執行之擔保金額予以抗告，欠缺權利保護必要
    之要件。是楊錦銘抗告意旨指摘原裁定核定之擔保金額不當
    ，應予減少云云，非有理由，應予駁回。而沈美雲、盧燕賢
    抗告意旨，指摘原裁定准許楊錦銘供擔保停止執行，為無理
    由云云。然，原法院於100年8月18日為裁定時，拍賣程序尚
    在進行中，難謂楊錦銘聲請停止執行，有何不當，沈美雲及
    盧燕賢之抗告，亦無理由。
四、據上論結，本件楊錦銘、沈美雲及盧燕賢之抗告，均無理由
    ，裁定如主文。
中    華    民    國   100    年    12    月    30    日
                      民事第二庭
                        審判長法  官  吳謙仁
                              法  官  張松鈞
                              法  官  蘇瑞華
正本係照原本作成。
本裁定除以適用法規顯有錯誤為理由外，不得再抗告。如提起再
抗告，應於收受後10日內委任律師為代理人向本院提出再抗告狀
。並繳納再抗告費新台幣１千元。
中    華    民    國   100    年    12    月    30    日
                              書記官  廖婷璇